【裁判字號】    89,交聲,225
【裁判日期】    890930
【裁判案由】    違反道路交通管理處罰條例聲明異議
【裁判全文】
臺灣臺北地方法院交通事件裁定                    八十九年度交聲字第二二五號
    異議人即
    受處分人  甲○○
右列受處分人因違反道路交通管理處罰條例案件，對於臺北市交通事件裁決所中華民
國八十九年四月十日所為之處分( 原處分案號：北市交裁駕字第22-375832 號 )聲明
異議，本院裁定如左：
        主      文
異議駁回。
        理      由
一、按「黃色綱狀線」係劃設於接近鐵路平交道或因常受交通管制或其他原因而易發
    生臨時停車之交岔路口，用以告示車輛駕駛人禁止在設置本標線之交岔路口內臨
    時停車，以防止交通阻塞，「道路交通標誌標線號誌設置規則」第一百七十三條
    定有明文。汽車駕駛人在禁止臨時停車處所停車者，處新臺幣( 下同 )六百元以
    上一千二百元以下罰鍰，道路交通管理處罰條例第五十六條第一項第一款亦有規
    定。
二、本件受處分人即異議人甲○○於八十八年五月十六日上午十時卅分許，將其所駕
    駛之一輛車牌BN-9705 號自用小客車，停放在臺北縣新莊市劃設有「黃色綱狀線
    」禁止臨時停車之昌平街、昌明街交岔路口內停車且駕駛人不在車內，為臺北縣
    警察局新莊分局交通隊執勤員警陳明德以其有違反「道路交通管理處罰條例」第
    五十六條第一項第一款規定之行為，且該輛自用小客車駕駛人不在車內，乃依「
    道路交通管理處罰條例」第五十六條第一項第一款及第二項規定予以拖吊移置至
    「和平拖吊場」保管並掣單( 舉發違規通知單號碼：375832號 )舉發。受處分人
    於同日前往該拖吊場領車時，除繳納保管費一百元及移置費六百元外，並當場簽
    收該紙記載有「應到案日期：八十八年五月卅一日」之第375832號違規舉發通知
    單。嗣因受處分人未依限自行到案，原處分機關乃依「道路交通管理處罰條例」
    第五十六條第一項第一款及「道路交通管理事件統一裁罰標準及處理細則」第四
    十四條第一項規定，於八十九年四月十日從重裁處新臺幣一千二百元罰鍰。
三、受處分人聲明異議意旨略以：「我雖然在黃線網違規停車，但已繳清罰鍰，不然
    車輛無法領回，是以本件應係重覆裁罰」云云。經查：本件受處分人於八十八年
    五月十六日領車時，僅繳納移置費六百元及保管費一百元，有「臺北縣政府八十
    八年五月十六日第0000000 號自行收納款項統一收據」影本一紙在卷可稽，且證
    人( 舉發違規員警 )陳明德於本院調查中亦到庭具結證述受處分人係在八十八年
    五月十六日領車時收受該紙舉發違規通知單，載明筆錄在卷，復有該紙375832號
    舉發違規通知單移送聯影本一張在卷可資佐證，其辯稱已經繳納罰鍰壹節即核與
    事實不符。受處分人既然未依限到案，原處分機關依「道路交通管理處罰條例」
    第五十六條第一項第一款及「道路交通管理事件統一裁罰標準及處理細則」第四
    十四條第一項規定從重裁處新臺幣一千二百元罰鍰，即無不當。本件異議為無理
    由，應予駁回。
據上論斷，應依道路交通案件處理辦法第十九條，裁定如主文。
中      華      民      國    八  十  九    年     九     月    三十    日
                          臺灣臺北地方法院交通法庭
                                  法  官  鍾       華
右正本證明與原本無異。
如不服本裁定，應於裁定送達後五日內向本院提出抗告狀。
                                  書記官  黃  繡  琴


司法院資訊處製作；財團法人民間司法改革基金會備份。
